

RINGKASAN

Lulusan S1 Teknik Informatika Universitas Teknologi Digital Indonesia dengan pengalaman dalam bidang IT support seperti troubleshooting networking, hardware & software selama 2 tahun di instansi pendidikan perguruan tinggi swasta di Yogyakarta. Selain itu, Saya juga memiliki kemampuan dan pengalaman dalam merancang, mengembangkan dan menguji website dengan teknologi terkini. Sudah menggunakan bahasa pemrograman JavaScript, React dan HTML. Saya ingin mencari lebih banyak tantangan terkait cara mengoptimalisasi user experience.

KEMAMPUAN

Tools
HTML5, CSS

HTML5, CSS3, JavaScript, Node. JS React.JS, Visual Studio Code, Github

Hard Skills

IT Hardware Support, Web Designing, Debugging

Soft Skills

Teamwork & Collaboration, Problem Solving, Analytical, Time Management, Critical Thinking, Komunikasi Efektif (Verbal & Non-verbal)

TRI YUDO WIBISONO

WEB DEVELOPER

KONTAK PERSON

- **0896-3069-5615**
- ⊙ G Puntodewo Jl. Kanoman No.205 B, RT.06/RW.20, Modalan, Banguntapan, Kec. Banguntapan, Kabupaten Bantul, Daerah Istimewa Yogyakarta 55198

PENGALAMAN KERJA

2021 - 2023 WEB DEVELOPER | FRONT END

- Berkolaborasi dengan stakeholder untuk merancang dan mengimplementasikan fitur baru pada website
- Membantu divisi IT mengimplementasikan perbaikan yang dapat meningkatkan responsivitas dan fungsionalitas website
- Menggunakan desain responsive dalam pembuatan interface pengguna situs web
- Menguji situs website secara fungsional bersama dengan tim developer lainnya
- Memecahkan masalah yang terjadi pada saat uji coba peluncuran program
- Mengembangkan website baik dari sisi backend dan frontend

PENGALAMAN ORGANISASI

2016 - 2020 UKM INFORMATIKA & KOMPUTER

(Ketua Umum, Dept Keanggotaan)

2017 - 2020 PMK Exodus

• (Wakil Ketua Umum, Dept Kerohanian)

PENDIDIKAN

2013 - 2016 SMKN 03 KOTABUMI Jurusan Teknik Komputer & Jaringan

2016 - 2020 Univ Teknologi Digital Indonesia Jurusan Teknik Informatika